【裁判字號】    95,訴,1303
【裁判日期】    950927
【裁判案由】    毒品危害防制條例
【裁判全文】
臺灣桃園地方法院刑事判決              95年度訴字第1303號
公  訴  人  台灣桃園地方法院檢察署檢察官
被      告  甲○○
    （原名陳韋廷）
                    （現於桃園看守所羈押中）
上列被告因違反毒品危害防制條例案件，經檢察官提起公訴（95
年度毒偵字2219號），被告於本院準備程序進行中，就被訴事實
為有罪之陳述，經本院告知簡式審判程序意旨，並聽取公訴人及
被告之意見後，本院合議庭裁定由受命法官獨任依簡式審判程序
審理，並判決如下：
    主  文
甲○○施用第一級毒品，累犯，處有期徒刑玖月，扣案第一級毒
品海洛因共柒小包（含柒個包裝袋，驗餘淨重伍點壹貳公克）沒
收銷燬之；又施用第二級毒品，累犯，處有期徒刑肆月，扣案第
二級毒品甲基安非他命共貳拾肆包（含貳拾肆個包裝袋，驗餘毛
重拾貳點捌壹壹公克）沒收銷燬，扣案之吸食器肆組、分裝吸管
貳支均沒收。應執行刑有期徒刑壹年，扣案第一級毒品海洛因共
柒小包（含柒個包裝袋，驗餘淨重伍點壹貳公克）、第二級毒品
甲基安非他命共貳拾肆包（含貳拾肆個包裝袋，驗餘毛重拾貳點
捌壹壹公克）均沒收銷燬，扣案之吸食器肆組、分裝吸管貳支均
沒收。
    事  實
一、甲○○（原名：陳韋廷）前於民國八十四年間，因違反麻醉
    藥品管理條例之非法販賣、非法吸用化學合成麻醉藥品等案
    件，經本院於八十四年六月二十一日以八十四年度訴字第五
    三五號判決分別判處有期徒刑五年二月、五月，並定其應執
    行刑為有期徒刑五年五月，嗣迭經台灣高等法院、最高法院
    駁回上訴而告確定，於八十五年十一月十一日入監執行，後
    於八十八年一月八日縮短刑期假釋（另接續執行因賭博案件
    ，經本院以八十四年度易字第二九三五號判決判處罰金二千
    元而易服勞役六日，直至八十八年一月十三日始易服勞役執
    行完畢翌日出監），所餘期間併付保護管束，至九十一年一
    月二十八日假釋期滿未經撤銷，視為執行完畢（此部分構成
    累犯）。又於九十三年間因施用第二級毒品案件，經本院以
    九十三年度毒聲字第四八九號裁定送觀察、勒戒後，認為有
    繼續施用毒品之傾向，再經本院以九十三年度毒聲字第六五
    四號裁定送戒治處所施以強制戒治，至九十三年十二月二十
    四日認無繼續強制戒治必要而釋放出所，由台灣桃園地方法
    院檢察署檢察官於九十四年四月十三日以九十四年度戒偵字
    第二０二號為不起訴處分確定。
二、甲○○明知海洛因、甲基安非他命係經公告列為毒品危害防
    制條例第二條第二項第一款、第二款之第一級、第二級毒品
    ，不得非法持有、施用，縱經前開觀察、勒戒及強制戒治處
    遇，仍不知所悔改、戒除施用毒品習性，於前開強制戒治執
    行完畢釋放後之五年內，基於施用第一級毒品之犯意，於九
    十五年四月十七日十八時許，在桃園縣桃園市○○路埔子加
    油站之廁所內，以先將第一級毒品海洛因放入香煙內點燃吸
    食其煙霧之方式，施用第一級毒品海洛因一次。另基於施用
    第二級毒品甲基安非他命之犯意，於九十五日四月十七日十
    八時許，在上址以將第二級毒品甲基安非他命放於玻璃球內
    燒烤，使之產生煙霧後吸食之方式，施用第二級毒品甲基安
    非他命一次。嗣於九十五年四月十七日二十時四十分許，為
    警在桃園縣桃園市○○路一七八號前查獲，並扣得其所有、
    供己施用所剩餘之第一級毒品海洛因七小包（含七個包裝袋
    ，驗餘淨重五點一二公克，空包裝總重一點七三公克）、第
    二級毒品甲基安非他命二十四包（含二十四個塑膠袋，驗餘
    毛重十二點八一一公克），以及其所有、供施用第二級毒品
    甲基安非他命所用之吸食器四組、分裝吸管二支
三、案經桃園縣政府警察局移送臺灣桃園地方法院檢察署檢察官
    偵查起訴。
    理   由
一、程序部分：
    (一)本件被告甲○○所犯係死刑、無期徒刑或最輕本刑為三年
      以上有期徒刑以外之罪，亦非屬高等法院管轄第一審之案
      件，其於準備程序中就被訴事實為有罪之陳述，經本院告
      知簡式審判程序之旨，並聽取當事人意見後，經本院合議
      庭依刑事訴訟法第二百七十三條之一第一項規定裁定由受
      命法官獨任進行簡式審判程序，此合先敘明。
    (二)另按犯罪事實具有連續性或繼續性者，在實體上為一罪，
      在訴訟法上為同一客體，具有不可分割性，故檢察官雖就
      其犯罪事實之一部起訴，依刑事訴訟法第二百六十七條之
      規定，其效力及全部，而其效力及於全部之何一時點，如
      係經言詞辯論之有罪判決，其確定判決既判力之時點，當
      以最後審理事實法院宣示判決時為準，因最後審理事實法
      院宣示判決後始行發生之事實，非該法院所得審判，即為
      該案判決之既判力所不能及（最高法院八十二年度第四次
      刑事庭會議決議可資參照）；而刑事簡易判決因其不經言
      詞辯論，故並不經宣示判決程序，不經宣示之裁判必經合
      法送達始生效力，故應以最初送達之日期為既判力之時點
      （八十六年度高等法院座談會決議可資參照）。查本件被
      告前於九十四年九月間某日起至同年十一月四日二十三時
      許為警採尿前九六小時內某時止，因連續施用第二級毒品
      甲基安非他命，而經本院於九十五年三月六日以九十五年
      度壢簡字第一０二號簡易判決判處有期徒刑六月，如易科
      罰金以三百元折算一日，該判決書於九十五年三月二十二
      日送達予檢察官親收，另於同年三月二十八送達至被告住
      所即桃園縣桃園市○○○街六十五巷二十八號七樓，因未
      獲會晤本人，亦無受領文書之同居人或受僱人，因而將之
      寄存在桃園縣政府警察局桃園分局龍安派出所，並作送達
      通知書二份，一份黏貼於應受送達人住居所處所門首，另
      一份置於該送達處所信箱或其他適當位置，已合法送達於
      被告，此有送達證書影本二份在卷可考，並經本院依職權
      調閱前開案卷核閱無誤，是依刑事訴訟法第六十二條規定
      準用民事訴訟法第一百三十八條第二項規定，就被告送達
      部分，自寄存之日起，經十日（即九十五年四月七日）發
      生送達效力，遠較檢察官收受判決之時為晚，揆諸前開說
      明，該九十五年度壢簡字第一０二號簡易判決之既判力應
      以最初送達之日期即九十五年三月二十二日檢察官收受判
      決之日為準。被告於此之後所犯本案九十五年四月十六日
      施用第二級毒品甲基安非他命之犯行，當非前案（九十五
      年度壢簡字第一０二號）既判力效力所及，合先敘明。
二、經查：
    (一)訊據被告甲○○對於上揭時間、地點，分別施用第一級毒
      品海洛因與第二級毒品甲基安非他命各一次之犯罪事實，
      業據其於警詢及偵查中坦承不諱，而其本院審理時亦坦承
      有施用第一級、第二級毒品之行為，惟供稱施用時間為九
      十五年四月十六日晚間某時許云云，然查被告於警詢、偵
      訊中均供稱：係在（九十五年）四月十七日十八時許在桃
      園市埔子加油站廁所內施用海洛因及安非他命（見偵卷第
      十三頁、第四十四頁），衡以上開警詢、偵訊筆錄製成之
      時間係九十五年四月十八日，當時被告甫為警查獲，距離
      案發時間較為接近，記憶自較諸嗣後法院審理時（即九十
      五年九月十三日）較為清晰、可信，故認被告施用毒品時
      間，應以其於警詢、偵訊中所供之「九十五年四月十七日
      十八時許」較為可採。而警方查獲被告後所採集之尿液檢
      體，經送請台灣檢驗科技股份有限公司以酵素免疫分析法
      （ＥＩＡ）初步檢驗，再佐以氣象層析質譜儀分析法（Ｇ
      Ｃ／ＭＳ）確認檢驗，其檢驗結果確呈嗎啡、安非他命及
      甲基安非他命陽性反應，此有該公司出具之濫用藥品尿液
      檢驗報告、桃園縣政府警察局保安隊被採尿人姓名編號對
      照表各一份附卷可稽，而以氣相層析質譜儀作藥物及其代
      謝產物之定性及定量分析，幾乎不會有偽陽性反應產生，
      為毒品檢驗學之常規，亦為本院辦理相關違反毒品危害防
      制條例案件所知悉，上開檢驗結果當足以認定為真實。而
      被告於九十五年四月十七日二十時四十分許為警查獲時，
      在其身上扣得之白色不明粉末七小包、白色（或無色透明
      ）結晶（或結晶性粉末）二十四包，分別經送請法務部調
      查局、行政院衛生署管制藥品管理局鑑驗，其中七小包白
      色粉末經檢出第一級毒品海洛因成分，驗餘淨重五點一二
      公克（空包裝總重一點七三公克），而白色（或無色透明
      ）結晶（或結晶性粉末）二十四包則均檢出第二級毒品甲
      基安非他命成分，含袋毛重為十二點八九四公克，驗餘含
      袋重十二點八一一公克，此有法務部調查局調科壹字第０
      八００一一一六九號鑑驗通知書、行政院衛生署管制藥品
      管理局管檢字第０九五０００六二０二號鑑定書各一份附
      卷可稽。此外，並有被告自承為其所有、供其施用第二級
      毒品甲基安非他命所用之吸食器四組、分裝吸管二支扣案
      可憑，在在足徵被告前開所為任意性自白，確與事實相符
      ，堪以採信。
    (二)而被告於九十三年間因施用第二級毒品案件，經本院以九
      十三年度毒聲字第四八九號裁定送觀察、勒戒後，認為有
      繼續施用毒品之傾向，再經本院裁定送戒治處所施以強制
      戒治，而於九十三年十二月二十四日因認無繼續戒治之必
      要，釋放出所，並由台灣桃園地方法院檢察署檢察官於九
      十四年四月十三日以九十四年度戒偵字第二０二號為不起
      訴處分確定等情，有臺灣高等法院被告前案紀錄表、臺灣
      桃園地方法院檢察署刑案資料查註紀錄表各一份在卷足稽
      ，被告於前開強制戒治執行完畢釋放後之五年內，再犯本
      件毒品危害防制條例第十條第一項、第二項之罪，已經證
      明，應依法論科。
三、查被告甲○○行為後，刑法及刑法施行法部分條文業經修正
    公布，並均於九十五年七月一日施行。修正後刑法第二條第
    一項之規定，係規範行為後法律變更所生新舊法律比較適用
    之準據法，於修正後刑法施行後，應適用刑法第二條第一項
    規定之從舊從輕之原則為比較；修正後刑法第二條第二項，
    則為同條第一項之特別規定，於修正後刑法施行後，關於非
    拘束人身自由之保安處分，應依修正後刑法第二條第二項之
    規定，適用裁判時之法律。又修正後刑法第三十五條，乃刑
    之重輕之法定次序與標準，應適用裁判十之修正後刑法第三
    十五條之規定。修正後刑法第二條第一項係採從舊從輕原則
    ，適用最有利於行為人之法律。既曰法律，自較刑之範圍為
    廣；除法律有特別規定者（如修正後刑法第二條第二項非拘
    束人身自由之保安處分適用裁判時法，修正後刑法施行法第
    九條之三規定之情形），應依其規定；或事關執行之緩刑之
    宣告，或犯罪在刑法修正施行前，自首再行法施行後之自首
    部分，或程序之規定（程序從新，如刑法第四十條沒收宣告
    之程序規定），應適用裁判時之修正後刑法之規定外；依修
    正後刑法第二條第一項比較時，應就罪刑有關之共犯、未遂
    犯、連續犯、牽連犯、結合犯，以及累犯加重，自首減輕暨
    其他法定加減原因（如身分加減）與加減例等一切情形，綜
    其全部之結果而為比較後，整個之適用，不能割裂而分別適
    用有利益之條文。關於易科罰金之折算標準、易服勞役之折
    算標準及期限、罰金與死刑是否併予執行、多數有期徒刑定
    應執行之刑時之最高刑期之限制等之修正，事涉行為人易刑
    折算標準金額之多寡與期限之長短及定執行刑能否就罰金刑
    併予執行或有期徒刑定應執行之刑時最高度之限制，亦均屬
    依修正後刑法第二條第一項所應比較適用法律之範圍。拘束
    人身自由之保安處分，並非屬修正後刑法第二條第二項規定
    應適用裁判時法之範圍，除有特別規定者外，亦屬應依修正
    後刑法第二條第一項比較適用之法律；從刑附屬於主刑，除
    法律有特別規定外，依主刑所適用之法律（以上參考最高法
    院九十五年五月二十三日刑事庭第八次會議決議級最高法院
    二十四年上字第四六三四號、二十四年上字第五二九二號、
    二十七年上字第二六一五號判例）。是與本案相關之法律變
    更有如下述：
    (一)刑法第四十七條關於累犯之規定，將原「受有期徒刑之執
      行完畢，或受無期徒刑或有期徒刑一部之執行而赦免後，
      五年以內再犯有期徒刑以上之罪者為累犯，加重本刑至二
      分之一」之規定，修正為刑法第四十七條第一項「受徒刑
      之執行完畢，或一部之執行而赦免後，五年以內故意再犯
      有期徒刑以上之罪者為累犯，加重本刑至二分之一」。
    (二)又刑法第五十一條第五款原規定：「數罪併罰，分別宣告
      其罪之刑，依左列各款定其應執行者：‧‧‧五、宣告多
      數有期徒刑者，於各刑中之最長期以上，各刑合併之刑期
      以下，定其刑期。但不得逾二十年」，修正後改為：「宣
      告多數有期徒刑者，於各刑中之最長期以上，各刑合併之
      刑期以下，定其刑期。但不得逾三十年。」。
    (三)就本件被告所違反毒品危害防制條例第十條第一項、第二
      項之行為，其法定刑各為六月以上五年以下有期徒刑、三
      年以下有期徒刑，其法定最高本刑均在十年以下有期徒刑
      ，是於定其應執行刑時，就有期徒刑部分並不會超過二十
      年，則不論依修正前或修正後之法律規定，均不影響被告
      定應執行刑之結果。另被告有如犯罪事實欄一所載之犯罪
      前科紀錄暨執行，甫於九十一年一月二十八日縮短刑期假
      釋期滿執行完畢等情，有臺灣高等法院被告全國前案紀錄
      表一份在卷可稽，其於五年以內再故意犯本件有期徒刑以
      上之罪，不論依修正前刑法第四十七條或修正後之刑法第
      四十七條第一項之規定，均構成累犯，對被告而言並無有
      利或不利之情形。故經綜合比較行為時法與裁判時法，無
      論就累犯規定或定應執行刑部分，行為時法與裁判時法輕
      重相同，行為時法並無較不利於被告情形，自應依刑法第
      二條第一項前段規定，整體適用修正前之刑法相關規定，
      合先敘明。
    (四)刑法第十一條原規定：「本法總則於其他法令有刑罰之規
      定者，亦適用之。但其他法令有特別規定者，不在此限。
      」，後修正為：「本法總則於其他法律有刑罰或保安處分
      之規定者，亦適用之。但其他法律有特別規定者，不在此
      限。」，亦即為使法規範明確，將「法令」修正為「法律
      」以符合法律保留及罪刑法定原則，並就解釋上認為「有
      刑罰之規定」包含保安處分部分亦予以明文化，非屬法律
      之變更，而無新舊法比較問題，應逕適用修正後之刑法第
      十一條規定。
    (五)至於新修正刑法第五十七條關於科刑時應審酌之事項，其
      中修正後刑法第五十七條第七款「犯罪行為人與被害人之
      關係」，係將修正前同法第八款「犯人與被害人『平日』
      之關係」之「平日」一語刪除，擴大犯罪行為人與被害人
      在犯罪行為上之關係，亦屬科刑時應予考慮之標準。修正
      後同法第八款並增列「犯罪行為人違反義務之程度」，此
      均屬法院就刑之裁量審認標準之明文化，非屬法律之變更
      （最高法院九十五年五月二十三日第八次刑庭會議決議亦
      同此意旨），自無新修正之刑法第二條第一項規定之適用
      ，附此敘明。
四、按海洛因、甲基安非他命分別為毒品危害防制條例第二條第
    二項第一、二款所管制之第一、二級毒品，均屬違禁物，不
    得非法持有、施用。是核被告甲○○所為，係犯毒品危害防
    制條例第十條第一項之施用第一級毒品罪，及同條第二項之
    施用第二級毒品罪。其持有本件扣案之第一級毒品海洛因、
    第二級毒品甲基安非他命、以及於施用海洛因、甲基安非他
    命行為前後所持有之第一級毒品海洛因、第二級毒品甲基安
    非他命等行為，既意在供己施用，其持有之低度行為應為施
    用之高度行為吸收，均不另論罪。又被告所犯上開二罪間，
    犯意各別，罪名不同，應分論併罰。又被告前有如事實欄一
    所示之前科紀錄及徒刑執行等情，有台灣高等法院被告前案
    紀錄表在卷可憑，其於五年以內再犯本件有期徒刑以上之罪
    ，為累犯，而應依修正前刑法第四十七條規定，加重其刑。
    爰審酌被告甲○○前已因施用麻醉藥品，而經法院判處徒刑
    ，後復因施用毒品案件，業經觀察、勒戒並令入戒治處所施
    以強制戒治，且曾獲不起訴處分之寬典，卻未能把握自新機
    會，徹底戒除施用毒品之惡習，仍再為施用足以導致人體機
    能發生依賴性、成癮性及抗藥性等障礙之第一級毒品海洛因
    及第二級毒品甲基安非他命之犯行，足徵其沾染毒品甚深，
    戕害自身健康，漠視法令禁制，顯未見悔改之意，惟尚能坦
    承犯行，犯後態度頗佳，暨其犯罪動機、手段、此次為警查
    獲之施用毒品次數各僅一次等一切情狀，分別量處如主文所
    示之刑，並依前開說明，適用修正前刑法第五十一條第五款
    規定，定其應執行之刑，以資懲儆。
五、至扣案之第一級毒品海洛因七小包（驗餘淨重五點一二公克
    ）、第二級毒品甲基安非他命二十四包（含袋毛重十二點八
    九四公克，驗餘毛重十二點八一一公克），均為查獲之毒品
    ，而用以盛裝上開毒品所用包裝袋共三十一個，以現今所採
    行之鑑驗方式，包裝袋仍會殘留微量毒品而無法將之完全析
    離（有法務部調查局調科壹字第０九三六一二九六五五０號
    函附卷可資參佐），是上開第一級毒品海洛因七小包、第二
    級毒品甲基安非他命二十四包及盛裝毒品所用之包裝袋共三
    十一個，均應依毒品危害防制條例第十八條第一項前段規定
    沒收並銷燬之；至於鑑驗中所費失之毒品，既已滅失，爰不
    再諭知沒收銷燬，特予說明。另扣案之吸食器四組、分裝吸
    管二支，均為被告所有，用以供其施用第二級毒品甲基安非
    他命乙節，業據被告於本院審理時供承不諱（見本院九十五
    年九月十三日審理筆錄），爰依修正前刑法第三十八條第一
    項第二款規定，予以宣告沒收。至於警方查獲被告同時扣得
    之電子秤一台、行動電話一具，雖亦屬被告所有，然被告堅
    決否認與其犯本件施用第一級毒品、第二級毒品行為所用之
    物，此外復查無積極證據足證係供本件犯罪所用之物，亦非
    屬違禁物，故不予宣告沒收，附此敘明。
六、臺灣桃園地方法院檢察署九十五年度毒偵字第四一六一號移
    送併辦意旨書略以：被告於九十五年七月間某日起至同年七
    月十九日止，在桃園縣桃園市○○○街六五巷二八號七樓住
    處，施用第一級毒品海洛因，嗣於九十五年八月四日凌晨零
    時三十分許，在桃園縣桃園市○○路與民光東路口查獲，並
    扣得海洛因殘渣袋一個，因認被告上開行為涉犯毒品危害防
    制條例第十條第一項之施用第一級毒品海洛因罪嫌，並認被
    告上開施用毒品之犯行，與本院判決有罪之施用毒品犯行有
    集合犯之法律上一罪關係而移送本院併案審理。惟：
    (一)按九十五年七月一日施行之刑法，業已刪除原刑法第五十
      六條連續犯之規定（業如前述），對於施用毒品等之習慣
      性犯罪行為，一部發生在新修正刑法生效前，一部發生在
      新修正刑法生效後，應如何論罪科刑一節，應視其情形而
      定。如新刑法生效前、後之數施用毒品舉動，符合連續犯
      之情形，於舊法時期發生並完成之行為，應依裁判時之新
      法第二條第一項比較結果，適用有利於行為人之法律（多
      數可能是舊法第五十六條連續犯之規定）；於修正後發生
      並完成之犯罪，則依新法處理，前後兩者，再就刑法第五
      十一條之適用，依新法第二條第一項比較結果適用舊法有
      關數罪併罰之規定處理（最高法院九十五年五月二十三日
      第八次決議、臺灣高等法院暨所屬法院因應新修正刑法施
      行座談會第十七號法律問題研討結果採此見解）。而依最
      高法院八十六年台上字第三二九五號判例意旨，數行為於
      同時同地或密切接近之時地實施，侵害同一之法益，各行
      為之獨立性極為薄弱，依一般社會健全觀念，在時間差距
      上，難以強行分開，在刑法評價上，以視為數個舉動之接
      續施行，合為包括之一行為予以評價，較為合理，方屬接
      續犯之範疇，足見「接續犯」之成立，係以時、空密接性
      為前提要件，即透過對於同一法益之同種類侵害行為繼續
      不間斷之實行，業已稀釋個別行為之獨立性，致使刑法評
      價時將之視為單一、整體之犯罪行為，以符合社會一般人
      對於行為概念之認知，並與行為人之犯罪目的相互結合；
      至於學理上「包括一罪」概念中，與施用毒品之犯罪型態
      較有關聯者，應屬「集合犯」之態樣，此即依一般社會通
      念，特定犯罪行為具有反覆實施之特性，立法者於制定刑
      罰法律之初，亦已認知該種行為類型之反覆性，而有意藉
      由法條中客觀構成要件之行為要素，涵括上開具有反覆實
      施特性之數個犯罪行為，仍僅接受一次刑法之評價為已足
      ；然施用毒品犯罪，或為零星偶一之施用，是自難認立法
      者於制定刑罰法律之初，已認知該種行為類型之反覆性，
      且有意藉由法條中客觀構成要件之行為要素，涵括上開具
      有反覆實施特性之數個犯罪行為。基上，多次施用毒品犯
      罪之行為，當無論以「集合犯」之餘地，此時則應回歸一
      般刑法上行為單、複數之認定，而予論罪科刑，較稱妥適
      。
    (二)查，檢察官此併案意旨所指被告施用第一級毒品之時點係
      九十五年七月間某日起至同年七月十九日，與本案認明之
      犯罪時點，亦即九十五年四月十六日，二者在時間點上相
      隔達三個月之久，明顯可分且具獨立性，核與接續犯之「
      數行為於同時同地或密切接近之時地實施」之特性並不相
      符，自難認合於「接續犯」之前提要件，亦不能依「集合
      犯」逕將被告上開施用海洛因之犯行論以「包括一罪」。
      又揆諸上開說明，因刑法已修正刪除連續犯之規定，則被
      告於九十五年七月一日刑法施行後所犯施用安非他命之犯
      行，亦不能與其施行前之施用海洛因行為論以連續犯，二
      者間自無裁判上一罪關係。
    (三)綜上，尚難認上開檢察官請求併辦部分與本案之施用第一
      級毒品海洛因部分，有接續犯或集合犯之實質上一罪關係
      ，本院自無從併予審究，此部分應退由檢察官另為適法之
      處理，附此敘明。
七、據上論斷，應依刑事訴訟法第二百七十三條之一第一項、第
    二百九十九條第一項前段，毒品危害防制條例第十條第一項
    、第二項、第十八條第一項前段，修正後刑法第十一條前段
    、第二條第一項前段，修正前刑法第四十七條、第五十一條
    第五款、第三十八條第一項第二款，判決如主文。
本案經檢察官郝中興到庭執行職務。
中    華    民    國    95    年    9     月    27    日
                      台彎桃園地方法院刑事第十一庭
                          法  官  何俏美
以上正本證明與原本無異。
如不服本判決，應於送達後10日內，向本院提出上訴狀。
                          書記官  陳淑瓊
中    華    民    國    95    年    9     月    28    日
附錄本件論罪科刑法條全文
毒品危害防制條例第10條
施用第一級毒品者，處六月以上五年以下有期徒刑。
施用第二級毒品者，處三年以下有期徒刑。


司法院資訊處製作；財團法人民間司法改革基金會備份。
